【裁判字號】    97,裁,4375
【裁判日期】    970911
【裁判案由】    所得稅法
【裁判全文】
最  高  行  政  法  院  裁  定
                                      97年度裁字第4375號
上  訴  人  甲○○
訴訟代理人  陳錦隆  律師
被 上訴 人  財政部臺灣省北區國稅局
代  表  人  陳文宗
                          送達代收人  乙○○
上列當事人間所得稅法事件，上訴人對於中華民國97年4月30日
臺北高等行政法院96年度訴字第2541號判決，提起上訴，本院裁
定如下：
    主  文
上訴駁回。
上訴審訴訟費用由上訴人負擔。
    理  由
一、按對於高等行政法院判決之上訴，非以其違背法令為理由，
    不得為之，行政訴訟法第242條定有明文。依同法第243條第
    1項規定，判決不適用法規或適用不當者，為違背法令；而
    判決有同條第2項所列各款情形之一者，為當然違背法令。
    是當事人對於高等行政法院判決上訴，如依行政訴訟法第24
    3條第1項規定，以高等行政法院判決有不適用法規或適用不
    當為理由時，其上訴狀或理由書應有具體之指摘，並揭示該
    法規之條項或其內容。如以行政訴訟法第243條第2項所列各
    款情形為理由時，其上訴狀或理由書，應揭示合於該條項各
    款之事實。上訴狀或理由書如未依此項方法表明，或其所表
    明者與上開法條規定不合時，即難認為已對高等行政法院判
    決之違背法令有具體之指摘，其上訴自難認為合法。
二、本件上訴人對於高等行政法院判決上訴，主張：上訴人係力
    廣科技股份有限公司（原力捷電腦股份有限公司，下稱力廣
    公司）之負責人，經被上訴人發函命其補繳應扣未扣稅款新
    臺幣17,501,500元，惟力廣公司給付2,700,000美元（折合
    新臺幣87,507,500元）之和解金遠低於美商POWERTOOLS公司
    之實際損害，足見力廣公司給付上開和解金，僅係填補美商
    POWERTOOLS公司進行市場行銷所支付之通路費與廣告費，其
    因力廣公司終止契約及拒絕履行訂單所生之營運費用支出，
    以及其另外購買20,000台替代品所生之費用等已發生之具體
    損害，並未包括契約履行之預期利益，此等重要之攻擊防禦
    方法，原審未將不採信之心證及法律意見敘明於判決理由項
    下，顯有判決不備理由之違誤云云，雖以該判決違背法令為
    由，惟查其提起本件上訴，無非爭執系爭和解金之性質，而
    該和解金之性質業經原審法院於判決理由內詳述屬於填補PO
    WERTOOLS公司因力廣公司違約未能獲取預期利益之損害賠償
    ，核屬所失利益範圍。核其上訴理由，係就原審取捨證據、
    認定事實之職權行使，指摘其為不當，並就原審已論斷者，
    泛言未論斷，而未具體表明原判決有何合於不適用法規、適
    用法規不當、或行政訴訟法第243條第2項所列各款之情形，
    難認對該判決之如何違背法令已有具體之指摘。依首開規定
    及說明，應認其上訴為不合法。
三、據上論結，本件上訴為不合法，依行政訴訟法第249條第1項
    前段、第104條、民事訴訟法第95條、第78條，裁定如主文
    。
中    華    民    國    97    年    9     月    11    日
                    最高行政法院第六庭
                        審判長法官  吳  明  鴻
                              法官  廖  宏  明
                              法官  林  茂  權
                              法官  侯  東  昇
                              法官  黃  秋  鴻
以  上  正  本  證  明  與  原  本  無  異
中    華    民    國    97    年    9     月    12    日
                              書記官  郭  育  玎


司法院資訊處製作；財團法人民間司法改革基金會備份。
